VICENTE ORTIZ

Desarrollador (Web | JavaScript)

vicente.ogc@gmail.com
Github
LinkedIn



Soy un desarrollador con más de 8 años de experiencia, inicialmente especializado en desarrollo front-end, que sigue siendo mi pasión. Para ampliar mi conjunto de habilidades y ser más versátil, he evolucionado hacia el desarrollo full-stack, contribuyendo activamente en la toma de decisiones y en la búsqueda de soluciones a lo largo de todo el proceso de desarrollo. Me considero una persona autónoma, proactiva y con capacidad para resolver problemas, además de ser un jugador de equipo colaborativo. A lo largo de mi carrera, he tenido el privilegio de trabajar junto a personas talentosas, lo que me ha permitido crecer tanto profesionalmente como a través de proyectos personales.

EXPERIENCIA

Desarrollador fullstack en Lansweeper

Julio 2019 - Actualidad

En esta aventura formo parte del equipo encargado de crear una solución cloud SaaS para la gestión de inventario en el mundo IT. El software es desarrollado con React para el front; microservicios en node para los diferentes backends; graphQL, gRPC y kafka para las communicaciones y kubernetes para la infraestructura. Todo ello con CI/CD, github y tests. En esta etapa me encuentro con retos nuevos como orientar todo el desarrollo al rendimiento y la escalabilidad, realizar pruebas de concepto de forma muy ágil y trabajar y comunicarme con equipos alrededor de todo el mundo.

Desarrollador fullstack en Everis

Julio 2016 - Julio 2019

He trabajado tanto para clientes externos como en proyectos internos, en los cuales he usado jQuery, Angular, Java, Spring, arquitecturas REST, MySQL, MongoDB, git y suite Atlassian entre otros.

- Promocioné de categoría en menos de un año mientras trabajaba en un proyecto para una aseguradora nacional.
- Estuve en contacto directo y continuo con el cliente y adaptando los cambios y necesidades al desarrollo.
- Gestioné varios servicios y herramientas internas usadas por la compañía en todo el mundo dando soporte, resolviendo incidencias y haciendo desarrollos nuevos.
- Me desarrollé como formador acogiendo a compañeros nuevos e impartiendo charlas y cursos al resto de empleados en nuevas tecnologías.

VOLUNTARIADO

Voluntario en Everis

Junio 2016 - Julio 2019

He sido integrante de la organización en Alicante de varios eventos como son <u>Women Tech Makers</u> o <u>Hash Code</u>, ambos ideados por Google o <u>Space Apps Challenge</u> convocado por la NASA. Todos ellos siendo éxitos de asistencia y organización. A su vez trabajé en proyectos personales y con otros compañeros, desarrollando ideas propias y aplicando otras tecnologías ajenas a nuestro día a día con el fin de aprender y descubrir, todas ellas enfocadas al desarrollo web.

Qubic 2012 - 2017

Miembro senior de una asociación de estudiantes dedicada a impartir exposiciones técnicas, organizar eventos en universidades de España y realizar proyectos de ingeniería.

HABILIDADES

Técnicas

Javascript/Typescript/Node

React/Angular

HTML/CSS/SCSS

REST/GraphQL

MongoDB/SQL

Git

Soft

Metodologías ágiles

Trabajo en equipo

IDIOMAS

Español - Nativo

Inglés - B2, Cambridge First (FCE)

EDUCACIÓN

Ingeniería Industrial Electrónica

Univ. Castilla la Mancha - 2015